# 处置的固定资产相应的资产减值损失是否结转营业外支出

提问人：lsg2002 时间：2010-04-22 17:11:53
问题：原来看新准则，似乎有印象说处置资产的资产减值准备应结转营业外支出，现在查不到了，请各位帮忙确认一下是不是我记错了。 举例：处置一项资产，收入为 0 元，固定资产原值 1000 元，计提折旧 300 元，计提减值准备 100 元。 在我印象中应这么处理：
1.1 借：固定资产清理 600 元 累计折旧 300 元 固定资产减值准备 100 元 贷：固定资产 1000 元1.2 借：营业外支出 600 元 贷：固定资产清理 600 元
1.3 借：营业外支出 100 元 贷：资产减值损失 100 元 2 、请问是不是我记错了，是不是不需要做1.3账务处理？ 请指正。

回答人：chenyiwei
不需要作你说的第三步。这是资产减值准备的转销而不是转回，转销时不通过“资产减值损失”科目。 营业外支出反映处置所得款项与被处置帐面价值之间的差额，而被处置资产的帐面价值本身就是扣除减值准备之后的净额。所以减值准备的转销实际上是冲减了营业外支出中的资产处置损益。